臺灣彰化地方法院刑事判決　　　　　　　　　　　　　　九十一年度訴字第一四號
　　公　訴　人　臺灣彰化地方法院檢察署檢察官
　　被　　　告　甲○○
右列被告因違反毒品危害防制條例案件，經檢察官提起公訴（九十年度毒偵字第二０
二九、二０六六、四七四二、四七四三、四七四四號），本院判決如左：
    主      文
甲○○連續施用第一級毒品，累犯，處有期徒刑拾月。扣案之海洛因貳包（合計淨重
壹點捌陸公克）、壹包（淨重貳點捌公克），均沒收銷燬之。又連續施用第二級毒品
，累犯，處有期徒刑陸月。扣案之安非他命壹包（毛重零點玖公克）、貳包（毛重伍
點肆公克），均沒收銷燬之；玻璃吸管壹支沒收。主刑部分應執行有期徒刑壹年貳月
。
    事      實
一、甲○○前因違反麻醉藥品管理條例案件，經本院以八十一年度易字第一六四八號
    判決判處有期徒刑八月；又因煙毒案件，經本院以八十二年度訴字第二二一號判
    決判處有期徒刑三年六月，並由台灣高等法院台中分院以八十二年度上訴字第二
    六二一號判決駁回上訴而告確定，上開二罪嗣經台灣高等法院台中分院定應執行
    有期徒刑三年十月確定，於民國八十四年三月二十五日假釋出獄，至八十六年一
    月二十五日假釋期滿未經撤銷，以已執行完畢論。復因施用毒品案件，經觀察、
    勒戒後，認無繼續施用毒品之傾向，由本院於八十七年八月二十四日以八十七年
    度訴字第二九九號為免刑判決確定；再因施用第一、二級毒品案件，經觀察、勒
    戒後，認有繼續施用毒品之傾向，由本院裁定令入戒治處所施以強制戒治一年，
    所涉刑案部分，並經本院以八十九年度訴字第四００號判決應執行有期徒刑一年
    ，由台灣高等法院台中分院於九十年四月二十六日以八十九年度上訴字第一七一
    ０號駁回上訴，已於同年五月十八日確定（與本案無連續犯之裁判上一罪關係）
    。嗣於八十九年九月十一日停止戒治付保護管束出所，應至九十年四月七日停止
    戒治期間始行屆滿。詎仍不知悔改，復基於概括之犯意，自八十九年九月三十日
    起至同年十二月六日止，以將海洛因摻入香煙中吸食之方式，在彰化縣溪湖鎮某
    友人住處內，連續施用第一級毒品海洛因約五次；又另基於概括之犯意，自八十
    九年九月三十日或其前四內某時起至同年十二月六日或其前四日內某時止，以不
    詳方式，在不詳地點連續施用第二級毒品安非他命約五次。嗣分別於八十九年九
    月三十日下午五時五分許，在彰化縣員林鎮○○里○○街一五七巷十六號六樓三
    室為警查獲；又於同年十一月十四日上午十一時許，在彰化縣員林鎮○○里○○
    路四十號前為警查獲，並當場自其口袋中扣得供上開犯罪所用之海洛因二包（合
    計淨重一點八六公克）、安非他命一包（毛重零點九公克）等物；又於同年十二
    月六日晚間八時三十分許，在彰化縣埤頭鄉○○村○○○路王厝巷旁為警查獲，
    並當場扣得海洛因一包（淨重二點八公克），及其所有供施用安非他命所用之安
    非他命二包（毛重五點四公克）、玻璃吸管一支等物；另甲○○又分別於八十九
    年十月三日、十七日前往臺灣彰化地方法院檢察署觀護人室採尿送驗，結果均呈
    嗎啡及安非他命類陽性反應，而為司法機關查悉上情。
二、案經彰化縣警察局員林分局、北斗分局分別報請臺灣彰化地方法院檢察署檢察官
    偵查及自動檢舉偵查起訴。
    理      由
一、訊據被告甲○○對於右揭施用第一級毒品海洛因等情固坦承不諱，惟矢口否認有
    何施用第二級毒品安非他命情事，辯稱：伊從未碰觸安非他命，扣案之安非他命
    及玻璃吸管均非伊所有，亦從未於友人施用安非他命時在旁不慎吸入云云。然查
    ：被告於前揭時地獲案後所採尿液，送驗結果均呈嗎啡及安非他命類陽性反應，
    有彰化縣衛生局煙毒尿液檢驗成績書三紙、昭信科技顧問股份有限公司出具之濫
    用藥物陽性檢體檢驗報告二紙附卷可稽。而常人如未施用安非他命，其尿水應無
    甲基安非他命反應，倘有施用者，約百分之九十於九十六小時內自尿中排出，故
    推算施用期間最長可能不會超過四日，亦經行政院衛生署藥物食品檢驗局八十一
    年二月八日以（八一）藥檢壹字第００一一五六號函詳加闡釋。是被告如未於前
    揭時地施用安非他命，當無可能於其尿液中驗得該類毒品之陽性反應。況被告前
    於八十九年十一月十四日、同年十二月六日警訊時，均已坦承確有施用安非他命
    之事實，且陳稱扣案之安非他命及玻璃吸管均為本人所有，已不容其事後空言否
    認。是其前揭所辯並未施用安非他命云云，顯係畏罪卸責之詞，不足為採。此外
    ，並有海洛因二包（合計淨重一點八六公克）、一包（淨重二點八公克）、安非
    他命一包（毛重零點九公克）、二包（毛重五點四公克）、玻璃吸管一支扣案為
    憑，復有法務部調查局鑑定通知書二紙存卷足參。又被告前因施用毒品案件，經
    觀察、勒戒後，認無繼續施用毒品之傾向，由本院於八十七年八月二十四日以八
    十七年度訴字第二九九號為免刑判決確定；再因施用第一、二級毒品案件，經觀
    察、勒戒後，認有繼續施用毒品之傾向，由本院裁定令入戒治處所施以強制戒治
    一年，所涉刑案部分，並經本院以八十九年度訴字第四００號判決應執行有期徒
    刑一年，由台灣高等法院台中分院於九十年四月二十六日以八十九年度上訴字第
    一七一０號駁回上訴，已於同年五月十八日確定。嗣於八十九年九月十一日停止
    戒治付保護管束出所，應至九十年四月七日停止戒治期間始行屆滿等情，有臺灣
    高等法院被告全國前案紀錄表、台灣彰化地方法院檢察署刑案資料查註紀錄表、
    免刑判決書、保護管束指揮書各一份附卷可按。本案事證已臻明確，被告犯行洵
    堪認定。
二、查被告甲○○於二犯毒品案件停止戒治期間再行施用第一、二級毒品海洛因及安
    非他命，所為係犯毒品危害防制條例第十條第一項、第二項之施用第一、二級毒
    品罪。被告於施用前後持有海洛因及安非他命之低度行為，應為施用之高度行為
    所吸收，不另論罪。又其多次施用第一、二級毒品犯行，均為時間緊接，方法相
    同，觸犯構成要件相同之罪名，顯係基於概括犯意反覆為之，各依連續犯之規定
    論以一罪，並均依法加重其刑。至其所犯上開二罪間，犯意各別，行為互殊，應
    予分論併罰。查被告前因違反麻醉藥品管理條例案件，經本院以八十一年度易字
    第一六四八號判決判處有期徒刑八月；又因煙毒案件，經本院以八十二年度訴字
    第二二一號判決判處有期徒刑三年六月，並由台灣高等法院台中分院以八十二年
    度上訴字第二六二一號判決駁回上訴而告確定，上開二罪嗣經台灣高等法院台中
    分院定應執行有期徒刑三年十月確定，於八十四年三月二十五日假釋出獄，至八
    十六年一月二十五日假釋期滿未經撤銷，以已執行完畢論，有卷附臺灣高等法院
    被告全國前案紀錄表、台灣彰化地方法院檢察署刑案資料查註紀錄表足參，其受
    有期徒刑之執行完畢，五年內再犯本件有期徒刑以上之罪，為累犯，均應依法遞
    加其刑。爰審酌被告前有多次施用毒品前科，先後經法院裁定送觀察、勒戒及強
    制戒治，竟在其因毒品案件停止戒治之保護管束期間內施用毒品，顯見其欠缺禁
絕毒品之決心，品行非佳，及其犯罪手段、所生危害、犯後並未坦承施用第二級
    毒品犯行之態度、具有國小畢業學歷之智識程度等一切情狀，分別量處如主文所
    示之刑，並定其應執行之刑，以示懲儆。扣案之海洛因二包（合計淨重一點八六
    公克）、一包（淨重二點八公克）、安非他命一包（毛重零點九公克）、二包（
    毛重五點四公克），為毒品危害防制條例第二條第二項第一款、第二款所稱之第
    一、二級毒品，均應依同條例第十八條第一項前段之規定，沒收銷燬之；又扣案
    之玻璃吸管一支係供施用安非他命犯罪所用之物，且為被告所有，業據其於警訊
    中供承明確，應依刑法第三十八條第一項第二款之規定，宣告沒收。
據上論斷，應依刑事訴訟法第二百九十九條第一項前段，毒品危害防制條例第十條第
一項、第二項、第十八條第一項前段，刑法第十一條前段、第五十六條、第四十七條
、第五十一條第五款、第三十八條第一項第二款，判決如主文。
本案經檢察官陳茂亭到庭執行職務。
中    華    民    國    九十一      年      三      月        一        日
                                臺灣彰化地方法院刑事第三庭
                                    法      官  高  文  崇
右正本證明與原本無異。
如不服本判決，應於判決送達後十日內向本院提出上訴狀( 須附繕本 )。
                                    法院書記官  謝  志  鑫
中    華    民    國    九十一      年      三      月        五        日
毒品危害防制條例第十條
施用第一級毒品者，處六月以上五年以下有期徒刑。
施用第二級毒品者，處三年以下有期徒刑。
